【裁判字號】    97,裁,736
【裁判日期】    970124
【裁判案由】    兵役
【裁判全文】
最  高  行  政  法  院  裁  定
                                     97年度裁字第00736號
上  訴  人  甲○○
被 上訴 人  臺中市政府
代  表  人  乙○○
上列當事人間兵役事件，上訴人對於中華民國96年8月7日臺中高
等行政法院96年度訴字第232號判決，提起上訴，本院裁定如下
：
    主  文
上訴駁回。
上訴審訴訟費用由上訴人負擔。
    理  由
按對於高等行政法院判決之上訴，非以其違背法令為理由，不得
為之，行政訴訟法第242條定有明文。依同法第243條第1項規定
，判決不適用法規或適用不當者，為違背法令；而判決有同條第
2項所列各款情形之一者，為當然違背法令。是當事人對於高等
行政法院判決上訴，如依行政訴訟法第243條第1項規定，以高等
行政法院判決有不適用法規或適用不當為理由時，其上訴狀或理
由書應有具體之指摘，並揭示該法規之條項或其內容；若係成文
法以外之法則，應揭示該法則之旨趣；倘為司法院解釋或本院之
判例，則應揭示該判解之字號或其內容。如以行政訴訟法第243
條第2項所列各款情形為理由時，其上訴狀或理由書，應揭示合
於該條項各款之事實。上訴狀或理由書如未依此項方法表明者，
即難認為已對高等行政法院判決之違背法令有具體之指摘，其上
訴自難認為合法。本件上訴人對於高等行政法院判決上訴，係以
：被上訴人應給與上訴人第二次檢查的機會，由於個人病史以及
機器之誤差和人為疏失之可能，應給當事人第二次深入檢驗的機
會使當事人得以在法律途徑中尋求救濟。另徵兵規則第14條第3
項不得以同一原因申請改判體位，則有違憲之虞等語，為其理由
。惟查，原判決關於上訴人為71年次役男，前經徵兵檢查後判定
為常備役甲等體位，上訴人因扁平足於95年9月11日持中國醫藥
大學附設醫院診斷證明書，以自費申請複檢，經台中榮民總醫院
於95年9月15日複檢，被上訴人審查其所附該院95年11月1日開具
之診斷證明書「診斷病名：扁平足。現在病狀：右足弓角156度
，左足弓角156度」，依據體位等級區分標準表第127項規定，認
定仍屬常備役甲等體位之事實，以及上訴人所主張依徵兵規則第
14條第3項規定：「依第1項規定判定結果與原判定體位相同者，
不得再以同一原因申請改判體位。」有妨害上訴人之訴願及訴訟
之權利，係屬違憲云云，如何不足採等事項均詳予以論述，是原
判決所適用之法規與該案應適用之現行法規並無違背，與解釋判
例，亦無牴觸，並無所謂原判決有違背法令之情形；核上訴人所
陳上述理由，無非係就原審取捨證據、認定事實之職權行使，指
摘其為不當，並就原審已論斷者，泛言未論斷，或就原審所為論
斷，泛言其論斷矛盾，而未具體說明其有何不適用法規或適用法
規不當之情形，並揭示該法規之條項或其內容，及合於行政訴訟
法第243條第2項所列各款之事實，難認對該判決之如何違背法令
已有具體之指摘。依首揭說明，應認其上訴為不合法。
據上論結，本件上訴為不合法，依行政訴訟法第249條第1項前段
、第104條、民事訴訟法第95條、第78條，裁定如主文。
中    華    民    國    97    年    1     月    24    日
                    最高行政法院第五庭
                        審判長法官  劉  鑫  楨
                              法官  侯  東  昇
                              法官  林  樹  埔
                              法官  劉  介  中
                              法官  戴  見  草
以  上  正  本  證  明  與  原  本  無  異
中    華    民    國    97    年    1     月    25    日
                              書記官  吳  玫  瑩


司法院資訊處製作；財團法人民間司法改革基金會備份。
